【裁判字號】    99,交訴,59
【裁判日期】    990730
【裁判案由】    過失致死
【裁判全文】
臺灣屏東地方法院刑事判決              99年度交訴字第59號
公  訴  人  臺灣屏東地方法院檢察署檢察官
被      告  甲○○
上列被告因過失致死案件，經檢察官提起公訴（99年度偵字第
5192號），被告於本院準備程序中就被訴事實為有罪之陳述，經
本院裁定進行簡式審判程序，本院判決如下：
    主  文
甲○○犯過失致人於死罪，處拘役伍拾伍日，如易科罰金以新台
幣壹仟元折算壹日。緩刑貳年。
    事  實
一、甲○○於民國99年1 月7 日下午5 時30分許，因故駕駛威京
    建設事業股份有限公司（下稱威京公司）所有之車牌號碼
    6361-GP 號自用小貨車，前往屏東縣九如鄉○○路140 巷（
    該路段為未劃分向線、分向限制線之雙向道路），本應注意
    汽車停車時，在顯有妨礙其他人、車通行處所，不得停車，
    而甲○○考領有普通小客車之駕駛執照，依當時之情況，亦
    無不能注意之情事，竟未及注意及此，貿然將該車停放於屏
    東縣九如鄉○○路140 巷之南向道路旁，並佔用南向道路之
    行車路線。適於99年1 月8 日上午6 時許，蔡銀造騎乘車牌
    號碼PAQ-279 號重型機車沿東寧路140 巷由北往南方向行進
    ，行至上開自用小貨車之停放地點，因疏未注意車前狀況而
    撞擊上揭自用小貨車左後方，致其人車倒地而死亡。嗣經警
    據報到場，並通知甲○○到場，甲○○在有偵查犯罪職權之
    機關或公務員未發覺其為犯人前，即主動報警向警方自首犯
    行，進而接受裁判。
二、案經臺灣屏東地方法院檢察署檢察官據報相驗後自動檢舉偵
    查起訴。
    理  由
一、本件被告甲○○所犯係死刑、無期徒刑、最輕本刑為3 年以
    上有期徒刑以外之罪，其於本院準備程序中就被訴事實為有
    罪之陳述，經法官告知被告簡式審判程序之旨，並聽取公訴
    人、被告之意見後，由本院依刑事訴訟法第273 條之1 第1
    項規定，裁定進行簡式審判程序，先予敘明。
二、訊據被告甲○○對於上開事實坦承不諱，屏東基督教醫院診
    斷證明書1 紙、道路交通事故現場圖、道路交通事故調查報
    告表(一)(二)各1 份、現場及肇事車輛受損照片12張在卷可稽。
    又被害人確因本件車禍，受有頭部外傷併血腫、顱內出血、
    左耳撕裂傷等傷害，經送醫救治，仍因傷重不治死亡等情，
    亦經臺灣屏東地方法院檢察署檢察官督同檢驗員相驗屬實，
    有相驗筆錄、相驗屍體證明書、相驗照片、檢驗報告書附卷
    可憑。另採自被告停放之車號6361-GP 號車輛左後車身之白
    色漆屑，與採自被害人駕駛之車號PAQ-279 號機車右前車身
    之白色漆屑，經送請內政部警政署刑事警察局鑑定結果，二
    者相似，有屏東縣政府警察局鑑識科刑案現場勘察報告卷宗
    1 份（99年度相字第17號卷第60-79 頁）、內政部警政署刑
    事警察局99年1 月29日刑鑑字第0990007299號鑑定書1 份（
    99年度相字第17號卷第80頁）附卷可按，足認被害人騎乘之
    車牌號碼PAQ-279 號機車，確有撞上被告停放之上揭自用小
    貨車左後方。按汽車停車時，在顯有妨礙其他人、車通行處
    所，不得停車，道路交通安全規則第112 條條第1 項第9 款
    定有明文。依卷附之道路交通事故調查報告表(一)顯示，當時
    柏油路面濕潤乾燥無缺陷、無障礙物且視距良好，並無不能
    注意之情形，被告竟疏未注意，將上開自用小貨車停放屏東
    縣九如鄉○○路140 巷之南向道路旁，並佔用南向道路之行
    車路線，致被害人撞及小貨車後方而死亡，其有過失至為顯
    然。又本件經送臺灣省高屏澎區車輛行車事故鑑定委員會鑑
    定結果，亦認定：被害人蔡銀造駕駛重機車未注意車前狀況
    ，並採取必要之安全措施為肇事主因，被告小貨車未依規定
    停車，佔用車道，顯有妨礙交通為肇事次因，有臺灣省高屏
    澎車輛行車事故鑑定委員會99年5 月7 日高屏澎鑑字第
    0996001252號函所附之鑑定意見書在卷可參。另被告之過失
    行為與被害人死亡間，具有相當因果關係，雖被害人就本車
    車禍之發生亦有過失，惟亦無從解免被告之罪責。綜上，本
    事證明確，被告犯行均堪認定。
三、核被告甲○○所為，係犯刑法第276 條第1 項過失致人於死
    罪。又被告於警員據報到場，並通知被告到場，被告在有偵
    查犯罪職權之機關或公務員未發覺其為犯人前，即主動報向
    警員坦承是停放肇事車輛的駕駛人而自首犯行，進而接受裁
    判，有屏東縣政府警察局道路交通事故肇事人自首情形紀錄
    表1 紙附卷可佐，嗣並接受裁判，堪認其顯具悔意，合於自
    首要件，爰依刑法第62條前段之規定減輕其刑。爰審酌被告
    停放車輛，本應謹慎注意遵守交通規則，以維護其他參與道
    路交通者之安全，竟疏未注意在顯有妨礙其他人、車通行處
    所停車，致被害人撞及而肇事，使被害人死亡，惟念已與被
    害人家屬達成民事和解，賠償被害人之家屬新台幣270 萬元
    ，有和解書1 份附卷可按，犯後坦承犯行，態度良好，參以
    其無犯罪紀錄，素行良好，有臺灣高等法院被告前案紀錄表
    在卷可按，被告之智識程度、生活狀況、過失程度及被害人
    疏未注意車前狀況是肇事之主因等一切情狀，量處如主文所
    示之刑，併諭知易科罰金之折算標準。又被告未曾因故意犯
    罪受有期徒刑以上刑之宣告，此有前揭臺灣高等法院被告前
    案紀錄表在卷可稽，其因一時失慮致罹刑典，犯罪後已知悔
    悟，經此次罪刑之宣告後，應知警惕，信無再犯之虞，本院
    認對其所宣告之刑以暫不執行為適當，爰依刑法第74條第1
    項第1 款併予宣告緩刑2 年，以啟自新。
據上論斷，應依刑事訴訟法第273 條之1 第1 項、第299 條第1
項前段，刑法第276 條第1 項、第62條前段、第74條第1 項第1
款，刑法施行法第1 條之1 第1 項、第2 項前段，判決如主文。
本案經檢察官劉昀到庭執行職務
中    華    民    國    99    年    7     月    30    日
                    交通法庭  法  官  涂裕洪
以上正本證明與原本無異。
如不服本判決應於收受判決後10日內向本院提出上訴書狀，並應
敘述具體理由；其未敘述上訴理由者，應於上訴期間屆滿後20日
內向本院補提理由書（均須按他造當事人之人數附繕本）「切勿
逕送上級法院」。
中    華    民    國    99    年    7     月    30    日
                              書記官  卓春成
中華民國刑法第276條第1項
因過失致人於死者，處2年以下有期徒刑、拘役或2千元以下罰金
附錄本案論罪科刑法條：

司法院資訊處製作；財團法人民間司法改革基金會備份。
